【裁判字號】    96,抗,19
【裁判日期】    970218
【裁判案由】    給付票款
【裁判全文】
臺灣雲林地方法院民事裁定          96年度抗字第19號
再抗告人  乙○○
被抗告人  甲○○
上列當事人間聲請本票裁定事件，再抗告人對於中華民國96年
12月5 日本院96年度抗字第19號裁定再為抗告，本院裁定如下：
    主  文
再抗告駁回。
再抗告程序費用新台幣壹仟元由再抗告人負擔。
    理  由
一、再抗告意旨略以：原裁定雖認為抗告人主張本件票據發生基
    本原因事實係出於借貸，其貸與人非被抗告人，而係後附之
    證人及後述第二項情形均非適用法律顯有錯誤為理由，而駁
    回再抗告人之抗告，但查再抗告人所主張之理由雖與實體上
    有關，但在適用法規上，亦不無有所牽連，且該票據已為清
    償被抗告人無權持有該票據，其未返還抗告人已無法律上之
    正當原因，且有證人可做證，請傳訊之等語而提起再抗告，
    並求為廢棄原裁定，發回台灣雲林地方法院等語。
二、按對於非訟事件抗告法院之裁定再為抗告，僅得以其適用法
    規顯有錯誤為理由，並經原法院之許可者為限；前項許可，
    以原裁定所涉及之法律見解具有原則上重要性者為限；非訟
    事件法第45條第3 項、第4 項分別定有明文。所謂「適用法
    規顯有錯誤」，係指原裁定就其取捨證據所確定之事實適用
    法規顯有錯誤而言，不包括認定事實不當之情形在內。又所
    謂「有原則上之重要性」，係指該事件所涉及之法律見解意
    義重大，而有闡釋之必要而言。倘再提起抗告，未具體指出
    有如何適用法規顯有錯誤之情形，以及所涉及之法律見解具
    有原則上之重要性時，其再為抗告即不合法。
三、經查，本件再抗告人提起再抗告並未具體指出原裁定有如何
    適用法規顯有錯誤之情形，且就本事件所涉及之法律見解，
    如何具有重大意義，而有闡釋必要之情形，亦未指明。而其
    所持之理由，與抗告時主張相同，仍認被抗告人無權持有上
    開票據，有證人可證云云，即使屬實，亦屬實體上爭執，應
    另行提起訴訟解決，非訟程序不得加以審究，抗告人不察，
    仍提起本件再抗告，於法不合，不應許可。
四、又按「不得上訴於第三審法院之事件，其第二審法院所為裁
    定，不得抗告。」民事訴訟法第484 條第1 項前段定有明文
    。上揭規定，並為非訟事件之抗告及再抗告程序所準用，非
    訟事件法第46條亦有明文。又民事訴訟法第466 條第1 項、
    第3 項復定明：「對於財產權訴訟之第二審判決，如因上訴
    所得受之利益不逾新台幣一百萬元者，不得上訴。前項所定
    數額，司法院得因情勢需要，以命令減至新台幣五十萬元，
    或增至一百五十萬元。」而上開條款所定之上訴第三審之利
    益額數，業於民國91年2 月8 日經提高為一百五十萬元，有
    司法院（91）院台廳民一字第03075 號函可稽。
五、本件被抗告人就本院96年票字第729 號裁定提起抗告後，經
    本院於民國96 年12 月5 日裁定駁回再抗告人所為之抗告，
    嗣再抗告人就本院駁回其抗告之裁定提起本件再抗告，經核
    本件本票裁定強制執行事件因再抗告人所得受之利益未逾新
    台幣150 萬元，為屬不得上訴於第三審法院之事件。從而，
    再抗告人對於不得再抗告之裁定，仍提起本件再抗告，於法
    亦有未合，應予駁回。
六、依非訟事件法第21條、第46條，民事訴訟法第495 條之1、
    第444 條第1 項前段、第78條、第95條，裁定如主文。
中    華    民    國    97    年    2    月    18     日
                  民事第一庭    審判長法  官  紀文勝
                                      法  官  許佩如
                                      法  官  黃瑞井
以上正本係照原本作成。
本裁定不得再抗告。
中    華    民    國    97    年    2     月    18    日
                                      書記官  徐基典


司法院資訊處製作；財團法人民間司法改革基金會備份。
